臺灣桃園地方法院刑事判決　　　　　　110年度審易字第896號
公　訴　人　臺灣桃園地方檢察署檢察官
被　　　告　劉營澤




上列被告因詐欺案件，經檢察官提起公訴（110 年度偵字第8880
號），被告於本院準備程序中就被訴事實為有罪之陳述，經告以
簡式審判之旨，並聽取意見後，本院合議庭裁定由受命法官獨任
進行簡式審判程序，判決如下：
    主  文
劉營澤犯如附表「罪名及宣告刑」欄所示之罪，各處如附表「罪
名及宣告刑」欄所示之刑及沒收。應執行有期徒刑拾月，如易科
罰金，以新臺幣壹仟元折算壹日。
    事  實
一、劉營澤於民國109 年7 月19日至同年11月16日止，在英屬維
    京群島商禾寶醫療器材股份有限公司（址設臺北市○○區○
    ○路0 段00號2 樓，下稱禾寶公司），擔任國內銷售之業務
    經理。詎其因對外積欠龐大債務，竟意圖為自己不法之所有
    ，基於詐欺取財之犯意，分別為下列行為：
（一）於109 年10月中旬，在不詳地點，以通訊軟體LINE（下稱
      LINE）向德豪盛實業股份有限公司（下稱德豪盛公司）負
      責人林添和訛稱欲販售PVC 無粉手套500 箱予德豪盛公司
      ，並保證能於109 年11月16日以貨櫃將上開貨物寄達德豪
      盛公司，致林添和陷於錯誤，依其指示於109 年11月4 日
      下午3 時7 分許，以臨櫃匯款方式，匯款新臺幣（下同）
      73萬5,000 元至劉營澤名下之中國信託商業銀行大直分行
      帳戶（帳號：000000000000號，下稱中信銀行帳戶）內。
      嗣劉營澤取得上開款項後，並未依約出貨予德豪盛公司，
      亦未返還貨款，林添和始悉受騙。
（二）於109 年10月24日晚間11時許，劉營澤假借禾寶公司之名
      義與房福慶、李毓峰在臺北市○○區○○○路0 段00號錢
      櫃SOGO店內商談口罩圖案設計授權、採購之合作提案，並
      約定由房福慶負責口罩圖案設計、劉營澤則負責使禾寶公
      司通過此提案云云。然劉營澤實為圖取得金錢，以清償對
      外之債款，乃於109 年11月18日中午12時許，在不詳地點
      ，以LINE向房福慶佯稱上開提案將改由全聯福利中心直接
      與房福慶合作，不須經由禾寶公司，惟全聯福利中心之採
      購負責人表示須支付10萬元公關費及產線訂金，欲協請房
      福慶先行代墊款項云云，致房福慶陷於錯誤，依劉營澤之
      指示分別於109 年11月18日中午12時18分許、同日下午1
      時30分許，以網路轉帳方式，匯款5 萬元、5 萬元，共10
      萬元至劉營澤中信銀行帳戶內，並旋即遭劉營澤提領一空
      。
（三）劉營澤另於109 年11月19日某時，在不詳地點，以LINE向
      李毓峰謊稱前開口罩設計行銷案已獲禾寶公司確認，其欲
      前往工廠下單，須先支付10萬元云云，致李毓峰陷於錯誤
      ，依其指示於同日下午1 時31分許，操作自動櫃員機，匯
      款3 萬元至劉營澤中信銀行帳戶，再於同日下午1 時33分
      許，以無摺現金存款方式，匯款2 萬4,000 元至劉營澤中
      信銀行帳戶內，並旋即遭劉營澤提領一空。嗣因劉營澤取
      得上開款項後，即避不見面，房福慶、李毓峰於109 年11
      月25日聯絡禾寶公司時，方知劉營澤已於109 年11月16日
      離職，房福慶、李毓峰始悉受騙，並報警處理，而循線查
      悉上情。
二、案經林添和、房福慶、李毓峰訴由桃園市政府警察局平鎮分
    局報告臺灣桃園地方檢察署檢察官偵查起訴。
    理  由
一、被告劉營澤所犯各罪，均為死刑、無期徒刑、最輕本刑3 年
    以上有期徒刑或高等法院管轄第一審案件以外之罪，而被告
    於本院程序中，就被訴事實均為有罪之陳述，經本院告知簡
    式審判程序意旨，並聽取公訴人、被告之意見後，依刑事訴
    訟法第273 條之1 第1 項之規定合議裁定由受命法官獨任進
    行簡式審判程序。
二、上揭事實，業據被告於檢察事務官詢問、本院準備程序及審
    理中均坦承不諱（見偵字卷第289-292 頁、本院審易字卷第
    51-61 頁）；核與證人即告訴人林添和、房福慶、李毓峰分
    別於警詢、偵查中證述之情節互核一致（見偵字卷第25-29
    頁、第37-40 頁、第43-47 頁、第243-244 頁、第237-238
    頁、第255-256 頁），並有中國信託商業銀行股份有限公司
    109 年12月24日中信銀字第109224839325693 號函暨所附之
    劉營澤中信銀行帳戶開戶基本資料、存款交易明細、匯款申
    請書代收入傳票、LINE對話截圖等（見偵字卷第55-94 頁、
    第129 頁、第137-196 頁）附據可稽，足認被告上開任意性
    自白與事實相符，堪以採信。從而，被告本案犯行事證已臻
    明確，均應予依法論科。
三、論罪科刑：
（一）核被告所為，均係犯刑法第339 條第1 項之詐欺取財罪。
      被告所犯上開3 罪間，犯意各別、行為互殊，應分論併罰
      。
（二）爰以行為人之責任為基礎，審酌被告正值壯年，不思以合
      法途徑賺取錢財，竟因需錢孔急，即率爾以上揭方式詐取
      告訴人林添和、房福慶、李毓峰之錢財，顯見被告法治觀
      念薄弱，缺乏對他人財產法益之尊重，所為均應予嚴厲非
      難；惟念及被告犯後坦承犯行，態度尚非頑劣，另考量被
      告已與告訴人林添和達成調解，此有告訴人林添和提出之
      臺灣士林地方法院調解筆錄1 紙可佐（見本院審易字卷第
      63頁），惟尚未與告訴人房福慶、李毓峰達成和解，並賠
      償其等損害，兼衡被告於本院準備程序中自述之家庭、工
      作及經濟生活狀況（見本院審易字卷第60頁），暨其犯罪
      之動機、目的及手段等一切情狀，分別量處如附表各編號
      「罪名及宣告刑」欄所示之刑，並均諭知易科罰金之折算
      標準，暨定其應執行之刑，併諭知易科罰金之折算標準如
      主文所示，以示懲儆。
四、沒收：
    按犯罪所得，屬於犯罪行為人者，沒收之；於全部或一部不
    能沒收或不宜執行沒收時，追徵其價額；犯罪所得已實際合
    法發還被害人者，不予宣告沒收或追徵；宣告前2 條之沒收
    或追徵，有過苛之虞、欠缺刑法上之重要性、犯罪所得價值
    低微，或為維持受宣告人生活條件之必要者，得不宣告或酌
    減之，刑法第38條之1 第1 項、第3 項、第5 項、第38條之
    2 第2 項分別定有明文。經查：
（一）被告向告訴人房福慶、李毓峰分別詐得如附表編號2 、3
      「詐騙金額」欄所示之金額，均為被告之犯罪所得，業據
      被告供承不諱，均應依刑法第38條之1 第1 項前段規定宣
      告沒收，如全部或一部不能沒收或不宜執行沒收時，依同
      法第38條之1 第3 項規定，各追徵其價額。
（二）另被告確有向告訴人林添和詐得如附表編號1 「詐騙金額
      」欄所示之金額，為被告之犯罪所得，然考量被告已與告
      訴人林添和達成調解，此有臺灣士林地方法院調解筆錄1
      份可佐，如其能確實履行賠償和解金額，已足以剝奪其犯
      罪利得，若其未能履行，告訴人林添和亦得持該調解筆錄
      為民事強制執行名義，對其財產聲請強制執行，已達沒收
      制度剝奪被告犯罪所得之立法目的，就此部分爰依刑法第
      38條之2 第2 項之規定，不予宣告沒收，併此敘明。
據上論斷，應依刑事訴訟法第273 條之1 第1 項、第299 條第1
項前段，判決如主文。
本案經檢察官吳明嫺提起公訴，檢察官賴瀅羽到庭執行職務。
中    華    民    國   110    年    11    月    30    日
                  刑事審查庭  法  官  陳俐文
以上正本證明與原本無異。
如不服本判決應於收受判決後20日內向本院提出上訴書狀，並應
敘述具體理由。其未敘述上訴理由者，應於上訴期間屆滿後20日
內向本院補提理由書(均須按他造當事人之人數附繕本)「切勿逕
送上級法院」。
                              書記官  劉霜潔
中    華    民    國   110    年    11    月    30    日
附表：
┌──────┬───┬───────┬─────────────────┐
│編號        │告訴人│詐騙金額（新臺│罪名及宣告刑                      │
│            │      │幣）          │                                  │
├──────┼───┼───────┼─────────────────┤
│1 （事實欄一│林添和│73萬5,000 元  │劉營澤犯詐欺取財罪，處有期徒刑伍月│
│㈠部分；即起│      │              │，如易科罰金，以新臺幣壹仟元折算壹│
│訴書犯罪事實│      │              │日。                              │
│一㈠）      │      │              │                                  │
├──────┼───┼───────┼─────────────────┤
│2 （事實欄一│房福慶│10萬元        │劉營澤犯詐欺取財罪，處有期徒刑肆月│
│㈡部分；即起│      │              │，如易科罰金，以新臺幣壹仟元折算壹│
│訴書犯罪事實│      │              │日。未扣案之犯罪所得新臺幣拾萬元沒│
│一㈡）      │      │              │收，於全部或一部不能沒收或不宜執行│
│            │      │              │沒收時，追徵其價額。              │
├──────┼───┼───────┼─────────────────┤
│3 （事實欄一│李毓峰│5萬4,000元    │劉營澤犯詐欺取財罪，處有期徒刑參月│
│㈢部分；即起│      │              │，如易科罰金，以新臺幣壹仟元折算壹│
│訴書犯罪事實│      │              │日。未扣案之犯罪所得新臺幣伍萬肆仟│
│一㈡）      │      │              │元沒收，於全部或一部不能沒收或不宜│
│            │      │              │執行沒收時，追徵其價額。          │
└──────┴───┴───────┴─────────────────┘
附錄法條：
中華民國刑法第339條
（普通詐欺罪）
意圖為自己或第三人不法之所有，以詐術使人將本人或第三人之
物交付者，處5 年以下有期徒刑、拘役或科或併科50萬元以下罰
金。
以前項方法得財產上不法之利益或使第三人得之者，亦同。
前二項之未遂犯罰之。